【裁判字號】    97,裁,711
【裁判日期】    970124
【裁判案由】    有關建築事務
【裁判全文】
最  高  行  政  法  院  裁  定
                                     97年度裁字第00711號
上  訴  人  甲○○
訴訟代理人  蔡進良  律師
被 上訴 人  臺北市政府都市發展局
代  表  人  許志堅
訴訟代理人  王棟樑  律師
上列當事人間有關建築事務事件，上訴人對於中華民國96年6月7
日臺北高等行政法院95年度訴字第1271號判決，提起上訴，本院
裁定如下：
    主  文
上訴駁回。
上訴審訴訟費用由上訴人負擔。
    理  由
一、按對於高等行政法院判決之上訴，非以其違背法令為理由，
    不得為之，行政訴訟法第242條定有明文。依同法第243條第
    1項規定，判決不適用法規或適用不當者，為違背法令；而
    判決有同條第2項所列各款情形之一者，為當然違背法令。
    是當事人以高等行政法院判決有不適用法規或適用法規不當
    為上訴最高行政法院之理由時，其上訴狀或理由書應有具體
    之指摘，並揭示該法規之條項或其內容。如以行政訴訟法第
    243條第2項所列各款情形為理由時，其上訴狀或理由書，應
    揭示合於該條項各款之事實，如未依此項方法表明者，即難
    認為已對高等行政法院判決之違背法令有具體之指摘，其上
    訴自難認為合法。
二、本件上訴人於民國92年9月16日檢附地籍圖謄本、地籍套繪
    、照片等資料文件，依都市計畫公共設施保留地臨時建築使
    用辦法及臺北市都市計畫公共設施保留地臨時建築使用管制
    規則，向被上訴人申請在上訴人所有坐落臺北市○○區○○
    段2小段第45-2及第45-14號土地，興建臨時自用住宅。被上
    訴人於92年11月21日會同相關單位聯合會勘，復分別於93年
    3月9日、11月30日及94年3月10日召開跨局處專案會議後，
    審認系爭土地使用分區為臺北市士林十號公園保留地，鄰近
    行水區，不符臺北市都市計畫公共設施保留地臨時建築使用
    管理規則第2條規定，乃以94年7月13日北市工建字第094530
    76300號函否准所請。
三、本件上訴雖以原審判決違背法令為由，惟核其上訴理由狀所
    載內容，略以上訴人指摘原處分及其所依據之法規，係違反
    法律保留、再授權禁止原則等主張，而原判決未予實質審酌
    ，有不備理由之違法；又本件依相關都市計畫法及其授權內
    政部訂定之都市計畫公共設施保留地臨時建築使用辦法等規
    定，原無授予行政機關裁量權，原審法院認為被上訴人有認
    定系爭土地鄰近行水區之行政裁量權，其法律解釋已有錯誤
    ，且違反職權探知主義，其事實認定亦有錯誤。又被上訴人
    許可系爭土地鄰近行水區域土地興建永久性建物，卻否准上
    訴人臨時建築使用，顯有悖禁止恣意原則及平等原則，詎原
    審法院卻以二者情形顯然不同，其判決自屬違背法令等理由
    ，無非就原審取捨證據、認定事實之職權行使，指摘其為不
    當，並就原審已論斷者，泛言未論斷，或就原審所為論斷，
    泛言其論斷違反論理及經驗法則，核屬對於法令規範意旨之
    誤解，而未具體表明原判決合於不適用法規、適用法規不當
    或行政訴訟法第243條第2項所列各款之情形，難認為對原審
    判決之如何違背法令已有具體之指摘，依首揭說明，其上訴
    為不合法，應予駁回。
四、依行政訴訟法第249條第1項前段、第104條、民事訴訟法第
    95條、第78條，裁定如主文。
中    華    民    國    97    年    1     月    24    日
                    最高行政法院第五庭
                        審判長法官  劉  鑫  楨
                              法官  侯  東  昇
                              法官  林  樹  埔
                              法官  劉  介  中
                              法官  戴  見  草
以  上  正  本  證  明  與  原  本  無  異
中    華    民    國    97    年    1     月    25    日
                              書記官  吳  玫  瑩


司法院資訊處製作；財團法人民間司法改革基金會備份。
